sl-SI: Zasnova drsne ploskve vodne smučke: Kanal; Ravno; Stopničasto dno; Tunel; Dvojna tirnica; V obliki črke U; Dno v obliki črke V; Drugo
it: Design della base per lo sci nautico: A canali; Piatto; A gradini; A tunnel; A doppio binario; A U; Fondo a V; Altro
tr: Su kayağı taban tasarımı: Kanal; Düz; Kademeli taban; Tünel; Çift raylı; U şeklinde; V tabanlı; Diğer
sv: Design av basen för vattenskidor: Kanal; Plan; Stegbotten; Tunnel; Dubbelspår; U-formad; V-botten; Övrigt
ko: 수상스키 하부 형상: 채널; 평면형; 스텝 베이스; 터널; 트윈 레일; U자형; V-바텀; 기타
pt-BR: Esqui aquático design da base: Canal; Plano; Base com degrau; Túnel; Trilho duplo; Em formato de U; Fundo em V; Outros
pt-PT: Design da base do esqui aquático: Canal; Plano; Base em degrau; Túnel; Trilho duplo; Em forma de U; Fundo em V; Outro
sk-SK: Návrh základne pre vodné lyže: Kanál; Plochý; Stupňovitá sklznica; Tunel; Dvojitá lišta; Tvar U; Dno v tvare V; Iné
cs: Profil skluznice vodních lyží: Kanálky; Plochá; Stupňovitá; Tunel; Dvojitá drážka; Ve tvaru U; Ve tvaru V; Jiný
lt-LT: Vandens slidžių pagrindo dizainas: Kanalas; Plokščias; Pakopinis pagrindas; Tunelis; Dvigubas kreipiklis; U formos; V formos dugnas; Kita
ro-RO: Designul bazei schiului nautic: Canal; Plat; Bază în trepte; Tunel; Șină dublă; În formă de U; Bază în V; Altele
th: การออกแบบฐานสกีน้ำ: ร่อง; แบน; ฐานลดระดับ; อุโมงค์; รางคู่; รูปตัว U; ท้องรูปตัว V; อื่นๆ
fi: Vesisuksien pohjan rakenne: Kanava; Tasainen; Porrastettu pohja; Tunneli; Kaksikiskoinen; U-muotoinen; V-pohja; Muu
nl: Waterski basisontwerp: Kanaal; Plat; Getrapte basis; Tunnel; Dubbele rail; U-vormig; V-bodem; Overige
el: Σχεδιασμός βάσης θαλάσσιου σκι: Με κανάλι (channel); Επίπεδη; Βάση με σκαλοπάτι (step base); Τούνελ; Διπλή ράγα (twin rail); Σε σχήμα U; Σε σχήμα V; Άλλη
nb: Utforming av vannskibase: Kanal; Flat; Trinnbase; Tunnel; Dobbeltskinne; U-formet; V-bunn; Annet
vi: Thiết kế đế trượt nước: Rãnh; Phẳng; Đế bậc; Đường hầm; Đường rãnh đôi; Hình chữ U; Đáy chữ V; Khác
ja: 水上スキーベース設計: チャネル; フラット; ステップベース; トンネル; ツインレール; U字型; Vボトム; その他
de: Design der Wasserski-Unterseite: Rinne; Flach; Stufenbasis; Tunnel; Doppelkante; U-förmig; V-Boden; Sonstige
pl: Konstrukcja spodu nart wodnych: Kanał; Płaski; Stopień; Tunel; Podwójna szyna; W kształcie litery U; Dno w kształcie V; Inne
fr: Profil inférieur des skis nautiques: Canal; Plat; Base à redans; Tunnel; Double rail; En U; Fond en V; Autre
hr-HR: Dizajn baze za vodene skije: Kanal; Ravno; Stepenasta baza; Tunel; Dvostruka vodilica; U-oblik; V-dno; Ostalo
ru: Дизайн основания водных лыж: Канальная; Плоская; Ступенчатая база; Тоннельная; Двойная направляющая; U-образная; V-образное дно; Другое
bg-BG: Дизайн на основата на водните ски: С канали; Плоска; Стъпаловидна основа; Тунелна; С две релси; U-образна; V-образно дъно; Други
hu: Vízisí talpkialakítása: Csatorna; Lapos; Lépcsős alj; Alagút; Ikersínes; U-alakú; V-aljú; Egyéb
zh-CN: 滑水橇底座设计: 通道; 平底; 阶梯底; 隧道形; 双轨; U 形; V 形底; 其他
da: Bunddesign for vandski: Kanal; Flad; Trinbase; Tunnel; Dobbelt skinne; U-formet; V-bund; Andet
zh-TW: 滑水板底部設計: 溝槽; 平底; 階梯底; 隧道底; 雙軌; U 型; V 型底; 其他
es: Diseño de la base del esquí acuático: Canal; Plano; Base escalonada; Túnel; Riel doble; En forma de U; Fondo en V; Otro
en: Water ski base design: Channel; Flat; Step base; Tunnel; Twin rail; U-shaped; V-bottom; Other